# 权益法下新取得股权后原持有股权的计量问题

提问人：laigeng 时间：2015-02-07 11:32:10
讨论一个技术问题，权益法下分次取得股权，原持股比例的计量问题。比如A企业投资B企业，原持股比例20%， 10 年前取得，现在又通过购买股权的方式增持20%，那么，因购买新股权支付的成本与对应的B企业可辨认净资产份额在购买日的公允价值之间的差额，如果是大于的，应作为长期股权投资成本，如果是小于的，应计入营业外收入，也就是说，新取得股权的计量基础是新股权购买日的公允价值+商誉。那么问题来了，对于原有持股比例所享有的可辩认净资产，是否需要按第二次购买时的新的公允价值重新调整账面价值？如果不调整，会导致两部分股权的计量基础不一致。 再看，在按权益法下，在按被投资单位实现净损益确认投资收益时，需要调整被投资单位按资产账面价值计算的折旧摊销与按公允价值计算的折旧摊销之间的差额。如果不调整原持有股权的账面价值，那么，而确认投资收益时又全部是按被投资单位资产的新的公允价值计算折旧摊销并调整账面净损益再确认投资收益，而原持有股权又是按照原取得时的公允价值作为计量基础的，两者之间是否有矛盾？

回答人：chenyiwei
增持联营企业股权后仍为联营企业的，原持股部分的长期股权投资账面价值不调整。参考《瑞华研究 2010 ～ 2014 汇编》之“问题3-1-38 （－联营企业股权但增持后仍为联营企业的处理）”。但这种情况下权益法核算比较麻烦，要针对股权取得的不同批次分别依据不同批次的取得日被投资方可辨认净资产的公允价值为基础进行调整后，作为本部分的权益法核算的基础，不同部分的权益法核算基础可能不一样。